# 关于同一控制下合并，当支付对价时，追溯时对价金额的确定。

提问人：wx_5a747ff3a135 时间：2019-10-09 09:59:57
关于同一控制下合并，当支付对价时，追溯调整该合并对价金额是否在比较报表中列示为其他应付款，那金额是按照合并日实际支付金额确定，还是按照扣除列报期初至合并日产生的损益后的金额确定，我记得之前看过一个帖子，好像说是两种方式都可以，谢谢各位。

回答人：chenyiwei
当发生同一控制下合并时，不需要在合并方的合并报表中追溯调整本次支付的对价金额。在合并报表中，是在合并日将应支付的对价款作为权益的减少，冲减合并报表层面的资本公积，而并不是一开始在最早比较期间期初即减少权益。